【裁判字號】    97,聲,3502
【裁判日期】    971231
【裁判案由】    聲明異議
【裁判全文】
臺灣板橋地方法院刑事裁定              97年度聲字第3502號
聲  明  人  甲○○
即受 刑 人
                    （現於臺灣桃園監獄執行中）
上列聲明人對於臺灣板橋地方法院檢察署檢察官97年度執字第94
68號、97年度執助字第2761號之執行指揮，聲明異議，本院裁定
如下：
    主  文
聲明駁回。
    理  由
一、聲明意旨略以：異議人即受刑人甲○○前因竊盜案件，經台
    灣高等法院以97年度上易字第810 號判決判處有期徒刑6 月
    ，又因偽造文書案件，經臺灣臺中地方法院以96年度訴緝字
    第404 號判決判處有期徒刑6 月，上開兩案判決確定後，復
    經臺灣板橋地方法院檢察署檢察官分別以97年度執字第9468
    號、97年度執助字第2761號（聲請書誤載為97年度執助字第
    2760號）執行指揮書解送臺灣桃園監獄執行。經查異議人前
    因上腸胃道遭受腐蝕性傷害，導致食道狹窄，無法飲食，曾
    至臺中榮民總醫院、中國醫藥大學附設醫院、臺北縣私立亞
    東醫院施行人工腸胃造口手術，平時飲食均仰賴電子調解灌
    食輔助器灌食流質飲食，惟監所之醫療設施，並無法就異議
    人之病情狀況，給予完善之照顧，前經異議人入監執行前於
    接受臺灣板橋地方法院檢察署執行前之偵訊調查時，曾向該
    署檢察官請求暫緩執行，復於民國97年7 月30日向該署具狀
    請求准予異議人保外就醫之聲請，以便異議人得以返回原施
    行手術之醫院作更深層手術治療，以免除生命安危之虞慮，
    然該署檢察官竟以非其職權範圍而駁回該聲請，殊有未洽。
    爰依刑事訴訟法第484 條規定，請求鈞院依法查照辦理，以
    符法制，而維人權云云。
二、按受刑人或其法定代理人或配偶以檢察官執行之指揮為不當
    者，得向諭知該裁判之法院聲明異議，刑事訴訟法第484 條
    固定有明文。然按受徒刑或拘役之諭知，而因現罹疾病，恐
    因執行而不能保其生命者，得依檢察官之指揮，於其痊癒或
    該事故消滅前，停止執行，刑事訴訟法第467 條第4 款定有
    明文；另刑事訴訟法第467 條第1 款及第4 款情形停止執行
    者，檢察官得將受刑人送入醫院或其他適當之處所，同法第
    468 條亦規定甚明。是依上規定，受刑人需係於執行中，始
    有上揭停止執行或送入醫院之情形適用。
三、經查，本件異議人甲○○：(一)因偽造文書案件，經本院92年
    度訴字第1014號、臺灣高等法院以93年度上訴字第414 號判
    決有期徒刑8 月、6 月，應執行有期徒刑1 年，並於93年6
    月24日確定，後由臺灣板橋地方法院檢察署檢察官核發96年
    度執緝字第1870號執行指揮書，於96年7 月31日入監執行，
    刑期至97年7 月30日止。(二)另其前因詐欺案件，曾經臺灣臺
    中地方法院判處有期徒刑5 月，緩刑3 年確定，嗣於91年5
    月13日撤銷緩刑宣告；另於91年2 月5 日因偽造文書案件，
    經臺灣臺中地方法院判處有期徒刑3 月，同年3 月18日確定
    ，該二案於91年12月13日原經上揭法院裁定應執行有期徒刑
    7 月後，於93年1 月29日縮刑期滿出監（下簡稱為已執行之
    2 罪刑），但嗣後異議人又因偽造文書、竊盜等案件，經臺
    灣嘉義地方法院以91年訴緝字第12號判處有期徒刑1 年、3
    月，經臺灣高等法院台南分院以92年上訴字第656 號駁回上
    訴，於93年6 月3 日確定，而此2 罪刑，因與上述已執行之
    2 罪刑間，符合合併執行情形，該4 罪刑再於93年8 月17日
    臺灣高等法院臺南分院以93年度聲字第279 號裁定應執行有
    期徒刑1 年8 月確定；後由臺灣板橋地方檢察署檢察官以96
    年執助字第2359號核發執行指揮書，接續前開(一)所述之同署
    檢察官96年度執緝字第1870號指揮書後而為執行，原已執行
    之有期徒刑7 月應予折抵，刑期起算為97年7 月31日至98年
    8 月30日。(三)異議人復另因竊盜案件，經本院96年易字第17
    45號、臺灣高等法院97年上易字第810 號判決有期徒刑1 年
    ，於97年5 月22日確定，由臺灣板橋地方法院檢察署檢察官
    以97年度執字第9468號核發執行指揮書，應接續前開(二)所示
    之同署檢察官96年執助字第2359號指揮書後為執行，刑期起
    算自98年8 月31日起至99年2 月28日止。(四)其又因偽造文書
    ，於97年6 月16日經臺灣台中地方法院以96年訴緝字第404
    號判決有期徒刑6 月確定，由臺灣臺中地方法院檢察署以96
    年度執字第9996號，囑託臺灣板橋地方法院檢察署以97年度
    執助字第2761號核發執行指揮書，應接續前開(三)所載之同署
    檢察官97年度執字第9468號指揮書後執行，刑期起算為99年
    3 月1 日起至99年8 月31日止。此有臺灣高等法院被告前案
    紀錄表可稽。
四、是依前揭所載之執行情形，本件異議人所聲明異議之臺灣板
    橋地方法院檢察署檢察官97年度執字第9468號執行指揮書，
    刑期起算日為98年8 月31日，執行期滿日為99年2 月28日，
    且係接續上揭(二)之97年度執助字第2359號指揮書之後為執行
    ；另所聲明異議之96年度執助字第2761號執行指揮書，刑期
    起算日為99年3 月1 日，執行期滿日為99年8 月31日，應接
    續前段(三)所示之同署檢察官97年度執字第9468號執行指揮書
    ，此除有前揭之臺灣高等法院被告前案紀錄表可考外，亦經
    本院調閱臺灣板橋地方法院檢察署97年度執字第9468號、及
    97年度執助字第2761號等兩案執行全卷，查明無訛。換言之
    ，異議人現所執行者，係為前段(二)所載之臺灣板橋地方法院
    檢察署檢察官97年度執助字第2359號執行指揮書，至於其所
    聲明異議之(三)同署檢察官97年度執字第9468號及(四)97年度執
    助字第2761號執行指揮書，均尚未開始執行甚明。是則異議
    人對於尚未開始執行之前開兩執行案件，以上述理由主張檢
    察官執行之指揮為不當，而聲明異議，請求依刑事訴訟法第
    467 條第4 款規定停止執行，並依同法第468 條規定處理，
    自屬無理由，應予駁回。
五、依刑事訴訟法第486 條裁定如主文。
中    華    民    國    97    年    12    月    31    日
                  刑事第十八庭  法  官  邱景芬
上列正本證明與原本無異。
如不服本裁定，應於裁定送達後5日內敘明抗告理由，向本院提
出抗告狀。
                                書記官  莊川億
中    華    民    國    98    年    1     月    5     日


司法院資訊處製作；財團法人民間司法改革基金會備份。
